臺灣臺中地方法院刑事裁定　　　　　　 96年度聲字第1896號
聲明異議人　甲○○
即受刑人
　　　　　　　　　　現於臺灣臺中監獄執行中
上列聲請人因受刑人偽造文書案件，對於臺灣臺中地方法院檢察
署檢察官執行之指揮（96年度執字第1944號），聲明異議，本院
裁定如下：
    主    文
本件聲明異議駁回。
    理    由
一、聲明異議意旨略以：聲明異議人即受刑人甲○○（下稱受刑
    人）因檢察官未函覆狀請撤銷不當執行之聲請，又於民國（
    下同）96年5月9日在臺灣高等法院臺中分院另案須開庭，是
    檢察官不函告註銷96年5月8日之指揮，又不准96年5月9日有
    重要庭訊之請假，竟即派警拘提執行，自應予以撤銷云云。
二、按受刑人或其法定代理人或配偶以檢察官執行之指揮為不當
    者，得向諭知該裁判之法院聲明異議，固為刑事訴訟法第48
    4條所明定。但該條所稱「諭知該裁判之法院」，乃指對被
    告之有罪判決，於主文內實際宣示其主刑、從刑之裁判而言
    。若判決主文並未諭知主刑、從刑，係因被告不服該裁判，
    向上級法院提起上訴，而上級法院以原審判決並無違誤，上
    訴無理由，因而維持原判決諭知「上訴駁回」者，縱屬確定
    之有罪判決，但因對原判決之主刑、從刑未予更易，其本身
    復未宣示如何之主刑、從刑，自非該條所指「諭知該裁判之
    法院」，最高法院79年度臺聲字第19號判例可資參照。查受
    刑人即被告因偽造文書案件，經本院於94年3月17日以93年
    度訴字第603號判決判處有期徒刑1年2月，經被告不服提起
    上訴，再經臺灣高等法院臺中分院於94年9月14日以94年度
    上訴字第822號判決駁回上訴，被告復再提起上訴，經最高
    法院於96年1月18日以96年度臺上字第354號判決駁回上訴，
    並於同日判決確定等情，有臺灣高等法院被告全國前案紀錄
    表在卷可佐，並經本院調閱臺灣臺中地方法院檢察署96 執
    字第1944號執行卷宗核閱無誤；是臺灣臺中地方法院檢察署
    執行檢察官以96年度執字第1944號案件傳喚、拘提受刑人到
    案執行上開確定，聲明異議人即受刑人甲○○以檢察官執行
    之指揮為不當，聲明異議，揆諸上開說明，自應由本院管轄
    ，合先敘明。
三、經查：
（一）受刑人因偽造文書案件，於96年1月18日判決確定後，經
      臺灣臺中地方法院檢察署執行檢察官對受刑人之戶籍地即
      雲林縣土庫鎮後埔里雙人厝4號及現居地臺中縣潭子鄉○
      ○路51巷20號核發傳票，應於96年5月8日下午3時許到該
      署執行科執行，並依刑事訴訟法第61條規定分別函由臺中
      縣警察局豐原分局、雲林縣警察局虎尾分局馬光派出所派
      警員送達，經警員梁坤財於96年4月22日下午4時10分許在
      法警室櫃檯前會晤應受送達人（即受刑人），惟遭受刑人
      拒收，嗣受刑人於96年4月29日下午1時50分許到臺灣臺中
      地方法院檢察署申告吳文忠檢察官時，經訊問檢察官當庭
      將該傳票交由受刑人親自簽收，並告以應於96年5月8日下
      午3時許至該署執行科報到執行，另受刑人戶籍地部分，
      則由警員陳仁弘於96 年4月25日晚上8時25分許送達由受
      刑人之岳父蔡昆忠簽收，並告知蔡昆忠應將該傳票轉交予
      受刑人，因受刑人屆期未到案執行，復經執行檢察官對受
      刑人上開戶籍地、現居地核發拘票，而於96年5月9日下午
      2時50分許在臺中市○區○○○路96號前為警拘獲，經執
      行檢察官於同日訊問受刑人後發監執行等情，有臺灣臺中
      地方法院檢察署96年4月14日、同年月23日函、送達證書5
      份、警員陳仁弘96年4月26日報告書、96年4月29日訊問筆
      錄、拘票、96年5月9日訊問筆錄等附於臺灣臺中地方法院
      檢察署96年度執字第1944號執行卷可稽，並經本院核閱無
      訛。
（二）聲明異議人甲○○雖以檢察官定期96年5月8日執行，其於
      96年5月9日臺灣高等法院臺中分院刑事庭尚有庭期，故向
      檢察官請假，詎檢察官就受刑人之請假置之不理，逕自派
      警拘提，過於急迫性之執行指揮顯有不當為由聲明異議云
      云。惟受刑人曾於96年5月8日提出刑事請假兼請移轉戶籍
      地雲林地檢管轄懇請勿失職狀，業經執行檢察官於同日在
      該聲請狀上批示：「一據受刑人狀紙，受刑人住居所仍在
      臺中縣潭子鄉，仍應依法拘提，二另請雲林轄區分局拘提
      受刑人現戶籍地，三受刑人受執行時，法院仍能提出訊問
      ，對其訴訟權利無影響，故認為其請假無正當理由」等語
      在卷，本院經核認尚非無理由，足見執行檢察官依刑事訴
      訟法第469條第1項規定核發拘票，於法尚無不合；至執行
      檢察官是否未函覆受刑人狀請撤銷不當執行之聲請，均與
      執行檢察官得否依法傳喚、拘提受刑人到案執行無涉。是
      聲請人以上開事由聲明異議，為無理由，應予駁回。
（三）再按裁判除關於保安處分者外，於確定後執行之。又執行
      裁判由為裁判法院之檢察官指揮之。刑事訴訟法第456條
      前段及第457條第1項前段分別定有明文。再按提起非常上
      訴必須原確定判決之審判係違背法令，始足當之，此觀諸
      刑事訴訟法第441條規定甚明。又非常上訴係由最高法院
      檢察署檢察總長向最高法院提起之非常救濟程序，目的在
      求統一法律之適用，故檢察官是否依刑事訴訟法第442條
      規定，添具意見書將該案卷宗及證物送交最高法院檢察署
      檢察總長，提起非常上訴，均非關執行之指揮，本不屬刑
      事訴訟法第484條聲明異議之範圍；且對於確定判決提起
      非常上訴，於刑事訴訟法並無停止執行之明文，是臺灣高
      等法院臺中分院檢察署執行檢察官依確定判決指揮執行，
      並發交臺灣臺中地方法院檢察署執行，並無不當之處，併
      此敘明。又本件事證已明，聲明異議人復聲請提訊云云，
      核無必要，併予敘明。
四、據上論斷，應依刑事訴訟法第486條，裁定如主文。
中　　華　　民　　國　　96　　年　　6 　　月　　11　　日
                  刑事第十庭    法  官  黃家慧
以上正本證明與原本無異。
如不服本裁定，應於收受送達後5日內向本院提出抗告狀。（應
附繕本）
　　　　　　　　　　　　　　　　書記官  陳靖騰
中　　華　　民　　國　　96　　年　　6 　　月　　11　　日
